---
title: "02_Workflow"
author: "Hochia"
date: "2020/2/11"
output: html_document
---

<style>
p, pre.r {
  font-size: 20px;
}
</style>

```{r setup, include=FALSE}
knitr::opts_chunk$set(eval = FALSE)
```

## 摘要

開發一個套件所需的基本步驟，這些步驟在後續的章節有更詳盡的說明。

## 預備

```{r}
library(devtools)
library(roxygen2)
library(testthat)
library(tidyverse)
library(fs) # present filesystem work
```

## 套件

在一個獨立的資料夾建立套件，比如指定在桌面，不需要手動先建立 `foofactors` 資料夾:

```{r}
create_package()
create_package("~/Desktop/foofactors")
```

RStudio 會自動在新視窗開啟 `foofactors` 專案，在工作面板會出現 *Build*。

*介紹資料夾裡各個檔案的用處*

使用 Git 作為版本管理工具，將資料夾初始化成 Git 儲存庫，只要使用以下命令:

```{r}
use_git()
```

重啟專案後，工作面板會出現 *Git*。

終於，我們要開始豐富套件的內容了。

```{r}
fbind <- function(a, b) {
  factor(c(as.character(a), as.character(b)))
}
```

我們把每個函式分別定義在 `.R` 檔案，並放到 `R/` 目錄下，比如 `R/fbind.R`。

```{r}
use_r("fbind")
```

注意，檔案中只包括該函式的程式碼，勿加入其他指令。

將完成的函式載入，類似 `library(foofactor)` 的意思:

```{r}
load_all()
```

此時可以在 Git 上提交。

為了確認套件能順利運行，時常進行檢查也無妨:

```{r}
check()
```

打開資料夾中的 `DESCRIPTION` 檔案，
對套件進行說明，更新作者、證照等內容後提交。

無論如何，就選一種證照來使用:

```{r}
use_mit_license("Hochia")
```

對於要發布到如 GitHub 上的套件，
包含一個完整的證照是好的作法。

到此，我們還可以為函式做出說明，也就是說明文件，
比如 `man/fbind.Rd`。

開啟 `R/fbind.R`，讓編輯游標停在函式中，點擊 *Code > Insert roxygen skeleton*。編輯完成後提交，
**但還沒完成**，
讓說明文件自動產生在 `man/fbind.Rd` 裡:

```{r}
document()
```

這時就能看到常見的說明文件了:

```{r}
?fbind
```

另外，在此同時 NAMESPACE 也會自動修改，NAMESPACE 紀錄所有在 `library(foofactors)` 可被使用的函式。

再一次提交。

安裝套件到當前使用的 R 版本下的 library:

```{r}
install()
```

在 R 重啟後，就能使用該套件了:

```{r}
library(foofactors)
```

為了進行正式的單元測試:

```{r}
use_testthat()
```

會自動產生需要的資料夾，並且修改 DESCRIPTION，
此時可以先提交。

當然，要進行什麼樣的測試由作者決定。
對函式新增測試檔案:

```{r}
use_test("fbind")
```

對全體函式進行測試:

```{r}
test()
```

除了自己寫函式，有時也會應用其他套件的函式:

```{r}
use_package("forcats")
```

DESCRIPTION 被修改後就能提交了。

可以編寫自己的函式，

```{r}
use_r("fcount")
```

寫完這些函式後，就可以著手寫 README 文件了:

```{r}
use_readme_rmd()
```

在 Knit 之前，記得要先安裝套件:

```{r}
install()
```

Knit 完成會出現 `.md` 檔，此時可進行提交。

最後的最後，再次檢查套件是否有任何問題:

```{r}
check()
install()
```
